【裁判字號】    99,簡上,291
【裁判日期】    990714
【裁判案由】    詐欺
【裁判全文】
臺灣桃園地方法院刑事判決             99年度簡上字第291號
上  訴  人
即  被  告  甲○○
上列上訴人即被告因詐欺案件，不服本院刑事庭98年度桃簡字第
712 號，民國98年11月17日第一審刑事簡易判決（聲請簡易判決
處刑案號：97年度偵字第22619 號），提起上訴，本院合議庭為
第二審判決如下：
    主  文
上訴駁回。
甲○○緩刑貳年，並應於本判決確定之日起陸個月內，向被害人
乙○○支付新臺幣萬元。
    事實及理由
一、本案經本院合議庭審理結果，認原審簡易判決以上訴人即被
    告甲○○犯刑法30條第1 項前段、第339 條第1 項之幫助詐
    欺取財罪，判處有期徒刑4 月，並諭知易科罰金折算之標準
    為以新臺幣（以下同）2,000 元折算1 日，認事用法及量刑
    均無不當，應予維持，並引用原審簡易判決書記載之事實、
    證據及理由（如附件）。
二、本件上訴人即被告上訴意旨略以：伊因太久未找到工作，且
    無積蓄，看到報紙即去應徵，面試者說需要提款卡、密碼，
    伊以為係薪資匯款所需，沒有察知有異，致其帳戶被供作犯
    罪工具，伊深感抱歉。且伊交付帳戶後遲未得到通知上班之
    消息，即忘記此事，因伊不懂事情的嚴重性，才會將帳戶資
    料提供他人，伊願意賠償被害人之損失，希望法院可以從輕
    量刑云云。
三、經查，被告提起上訴所為前開辯詞，與偵查中相同，原審判
    決就認定被告犯罪事實之理由已詳加論斷，茲不再贅述，本
    件事證明確，原審據以論罪科刑，核無違誤，被告所辯縱認
    屬實，亦難脫免其責，故本件上訴並無理由，應予駁回。
四、末查，被告前未曾因故意犯罪受有期徒刑以上刑之宣告，有
    臺灣高等法院被告前案紀錄表在卷可考，其因一時短於思慮
    ，致罹刑典，在本院審理時雖有意賠償被害人乙○○之損失
    ，然因被害人乙○○經本院2 次通知皆未到庭，致未能彌補
    被害人乙○○之損失，此有本院送達證書、報到單、調解委
    員調解單等附卷可憑，可見被告非無悔悟之心，本院因認被
    告經本次罪刑之宣告後，應能知所警惕而無再犯之虞，對其
    所宣告之刑，以暫不執行為適當，併予宣告緩刑2 年，用啟
    自新。又緩刑宣告，得斟酌情形，命犯罪行為人向被害人支
    付相當數額之財產或非財產上之損害賠償，刑法第74條第2
    項第3 款定有明文。本院斟酌被害人乙○○權益之保障，並
    給予被告自新之機會，認應課予被告應支付被害人乙○○遭
    詐騙匯入被告帳戶之30,000元之負擔，乃為適當，爰併宣告
    被告應於本判決確定之日起6 個月內，向被害人乙○○支付
    30,000元。另依刑法第74條第4 項規定，命被告支付被害人
    之損害賠償數額，得為民事強制執行名義，倘被告不履行，
    且情節重大，足認原宣告之緩刑難收其預期效果，而有執行
    刑罰之必要者，依刑法第75條之1 第1 項第4 款規定，得撤
    銷其緩刑宣告，併此指明。
據上論斷，應依刑事訴訟法第455 條之1 第1 項、第3 項、第36
8 條、第373 條，刑法第74條第1 項第1 款、第2 項第3 款，判
決如主文。
本案經檢察官周芝君到庭執行職務。
中    華    民    國    99    年    7     月    14    日
                  刑事第十二庭  審判長法  官  魏于傑
                                      法  官  羅國鴻
                                      法  官  許雅婷
以上正本證明與原本無異。
不得上訴。
                                      書記官  陳孟君
中    華    民    國    99    年    7     月    15    日
附錄本案論罪科刑法條全文：
中華民國刑法第339條
意圖為自己或第三人不法之所有，以詐術使人將本人或第三人之
物交付者，處5 年以下有期徒刑、拘役或科或併科1 千元以下罰
金。
以前項方法得財產上不法之利益或使第三人得之者，亦同。
前二項之未遂犯罰之。

司法院資訊處製作；財團法人民間司法改革基金會備份。
